【裁判字號】    92,上訴,360
【裁判日期】    920417
【裁判案由】    毒品危害防制條例
【裁判全文】
臺灣高等法院臺南分院刑事判決            九十二年度上訴字第三六號      Ｇ
      上  訴  人  臺灣臺南地方法院檢察署檢察官
      被      告  甲  ○  ○
右上訴人因被告違反毒品危害防制條例案件，不服臺灣臺南地方法院九十二年度訴緝
字第一一號中華民國九十二年三月六日第一審判決（起訴案號：臺灣臺南地方法院檢
察署九十一年度毒偵字第四一三號），提起上訴，本院判決如左：
      主      文
原判決撤銷。
甲○○連續施用第壹級毒品，累犯，處有期徒刑壹年陸月。
      事      實
一、甲○○曾於民國八十四年五月三十日，因違反肅清煙毒條例案件，經臺灣臺南地
    方法院判處有期徒刑三年六月確定，並於八十八年六月二十九日執行完畢。仍不
    思悔改，前因施用毒品案件，經強制戒治交付保護管束期滿後，由臺灣高雄地方
    法院檢察署檢察官於八十九年十一月二十八日以九十一年度戒毒偵字第一三０八
    號不起訴處分確定。不料於五年內又基於概括犯意，自九十年八月間起，連續在
    台南市○○路「哥爸妻夫」賓館等地，施用第一級毒品海洛因，約二天施用一次
    ，於九十一年一月二日下午八時五十分許，在台南市○○路與崇明四街口，準備
    購買毒品時為警查獲，採尿後驗有海洛因在人體水解成之嗎啡反應。復於九十一
    年一月二十六日下午三時許，在台南市○○路旁廟宇廁所內施用第一級毒品海洛
    因一次。又於九十一年二月十八日凌晨零時四十分許與三月二十五日下午八時四
    十五分許，至台南市第六警察分局採尿，驗有海洛因在人體水解成之嗎啡反應。
    於九十一年七月二十六日因原審審理中逃匿通緝中，於九十二年一月二十九日中
    午十二時許，在前揭賓館內施用海洛因一次。為警於同年一月二十九下午十五時
    四十五分許，因通緝而為警逮捕到案。
二、案經台南警察局第二分局、第六分局與第一分局等報請臺灣臺南地方法院檢察署
    檢察官偵查起訴及移送併辦。
      理      由
一、右開事實，已經被告甲○○於警訊、原審及本院審理中坦白承認，且被告於九十
    一年一月二日下午、二月十八凌晨與三月二十五日下午所採尿液檢驗結果，確有
    海洛因在人體水解還原成之嗎啡反應，有台南市衛生局九十一年一月十八日、三
    月十九日（）南市衛驗字910011號、910093號檢驗成績書影本與台灣檢驗科技
    股份有限公司九十一年四月三日出具之ＫＺ000000000000號尿液檢驗報告影本各
    一份附警訊卷可稽，又被告前因施用毒品案件，已強制戒治交付保護管束期滿，
    並由臺灣高雄地方法院檢察署檢察官於八十九年十一月二十八日以八十九年度戒
    毒偵字第一三０八號不起訴處分確定，有不起訴處分書在卷足憑。其於五年內再
    犯毒品危害防制條例第十條第二項之罪，即應予論罪科刑。本件罪證明確，被告
    之犯行，應可認定。
二、核被告所為，係犯毒品危害防制條例第十條第一項之罪。其施用毒品行為，時間
    密接、犯罪構成要件相同，顯係基於概括犯意為之，應依連續犯規定論以一罪，
    並依法加重其刑。其持有毒品行為被施用毒品行為所吸收不另論罪。又被告前於
    八十四年間，因犯違反肅清煙毒條例罪，經臺灣臺南地方法院判處有期徒刑三年
    六月確定，於八十八年六月二十日執行完畢，有臺灣高等法院被告前案紀錄表在
    卷可按，其於五年之內再犯本件有期徒刑以上之罪，為累犯，應依法加重其刑，
    並依刑法第七十條遞加之。被告於九十一年一月二十六日下午三時、及於九十二
    年一月二十九日中午十二時許，各施用毒品海洛因一次部分與前揭起訴有罪部分
    有連續犯關係，屬裁判上一罪，為起訴效力所及，本院依法自得併予審究。
三、原審予被告論科，雖非無見，惟原判決理由欄第二項認被告所為係犯毒品危害防
    制條例第十條第二項之罪（即施用第二級毒品罪），顯有未洽；又原判決未及併
    案審理有連續犯關係屬裁判上一罪關係之被告於九十一年一月二十六日下午三時
    許，在台南市○○路旁廟宇廁所內施用第一級毒品海洛因部分，亦有未洽。檢察
    官上訴意旨以原審未及併案審理被告於九十一年一月二十六日施用第一級毒品海
    洛因部分為由，指摘原判決不當，為有理由，且原判決亦有前開未洽之處，應由
    本院撤銷原判決改判。因此審酌被告犯罪之動機、目的、手段、其品行智識程度
    、生活狀況、與犯罪後態度等一切情狀，量處如主文第二項所示之刑，以資懲儆
    。
據上論斷，應依刑事訴訟法第三百六十九條第一項前段、第三百六十四條、第二百九
十九條第一項前段，毒品危害防制條例第十條第一項，刑法第十一條前段、第五十六
條、第四十七條，判決如主文。
本案經檢察官劉得鉦到庭執行職務。
中    華    民    國      九十二      年      四      月      十七      日
                                  臺灣高等法院臺南分院刑事第五庭
                                      審判長法官  鄭    文    肅
                                            法官  陳    珍    如
                                            法官  黃    三    哲
右正本證明與原本無異。
如不服本判決，應於判決送達後十日內向本院提出上訴狀，其未敘述理由者並應於提
出上訴狀後十日內向本院補提理由書（應附繕本)。
                                      法院書記官  陳    淑    貞
中    華    民    國      九十二      年      四      月      十八      日
附錄法條：
毒品危害防制條例第十條：
施用第一級毒品者，處六月以上五年以下有期徒刑。
施用第二級毒品者，處三年以下有期徒刑。


司法院資訊處製作；財團法人民間司法改革基金會備份。
